臺灣桃園地方法院刑事判決
                                    110年度審訴字第573號
公  訴  人  臺灣桃園地方檢察署檢察官
被      告  姚佳妘


選任辯護人  王誠之律師                        
上列被告因詐欺等案件，經檢察官提起公訴（110年度偵字第715
2號），被告就被訴事實為有罪之陳述，本院合議庭裁定由受命
法官獨任以簡式審判程序進行審理，審理判決如下：
    主  文
姚佳妘犯三人以上共同詐欺取財罪，處有期徒刑陸月。緩刑貳年
，並應於判決確定後陸個月內，向公庫支付新臺幣伍萬元。
未扣案之犯罪所得新臺幣貳萬捌仟元沒收，於全部或一部不能沒
收或不宜執行沒收時，追徵其價額。
    事  實
一、姚佳妘基於參與犯罪組織之犯意，於民國109年4月29日，加
    入真實姓名、年籍不詳、綽號「邱雪彤」等三人以上所組成
    具有持續性、牟利性、結構性，以實施詐術為手段之詐欺集
    團組織，共同意圖為自己不法之所有，基於3人以上共同犯
    詐欺取財及意圖掩飾或隱匿特定犯罪所得來源而移轉特定犯
    罪所得之洗錢犯意聯絡，將其所申設之國泰世華商業銀行00
    0-000000000000號帳戶(以下稱國泰銀行帳戶)資料透過通訊
    軟體LINE提供予該詐欺集團成員使用。嗣該詐欺集團之不詳
    成員，於109年5月4日中午12時許，撥打電話予蕭雅溱，假
    冒為其孫「蕭瑋呈」，有用錢需求，致蕭雅溱因此陷於錯誤
    ，於109年5月6日下午2時58分許，將新臺幣（下同）26萬元
    匯入上開國泰銀行帳戶，姚佳妘旋於同日前往銀行櫃檯提領
    蕭雅溱所匯入之款項，並依指示在桃園市桃園區後火車站交
    付予該詐欺集團自稱「吳先生」之成員，以此方式掩飾或隱
    匿犯罪所得來源及去向，姚佳妘並因此獲得2萬8,000元之報
    酬。
二、案經蕭雅溱訴由新北市政府警察局淡水分局報告臺灣士林地
    方檢察署呈請臺灣高等檢察署檢察長令轉臺灣桃園地方檢察
    署檢察官偵查起訴。
    理  由
一、按刑事訴訟法第273條之1第1項規定除被告所犯為死刑、無
    期徒刑、最輕本刑為3年以上有期徒刑之罪或高等法院管轄
    第一審案件者外，於審判期日前之準備程序進行中，被告先
    就被訴事實為有罪之陳述時，審判長得告知被告簡式審判程
    序之旨，並聽取當事人、代理人、辯護人及輔佐人之意見後
    ，裁定進行簡式審判程序。經查，被告姚佳妘被訴詐欺等案
    件，非前開不得進行簡式審判程序之案件，被告於本院準備
    程序進行中就被訴事實為有罪之陳述（見本院卷第31至34頁
    、第193至195頁、第203至206頁），且經本院告知被告簡式
    審判程序之旨，復聽取被告及檢察官之意見後，經合議庭裁
    定依上開刑事訴訟法第273條之1第1項之規定，由受命法官
    獨任進行簡式審判程序，是本案之證據調查，依刑事訴訟法
    第273條之2規定，不受同法第159條第1項、第161條之2、第
    161條之3、第163條之1及第164條至第170條規定之限制，合
    先敘明。
二、上開犯罪事實，迭據被告於警詢、偵訊、本院準備程序及審
    理中坦承不諱（見偵字第14589號卷第9至14頁，偵字第7152
    號卷第15至16頁，本院卷第31至34頁、第193至195頁、第20
    3至206頁、第207至210頁），核與證人即告訴人蕭雅溱於警
    詢中之證述相符（見偵字第14589號卷第17至20頁），並有
    告訴人提出之永豐商業銀行新台幣匯出匯款申請單影本、國
    泰世華商業銀行存匯作業管理部109年6月10日國世存匯作業
    字第1090080441號函檢附姚佳妘帳戶基本資料及交易明細（
    見偵字第14589號卷第27至33頁）、新北市政府警察局林口
    分局文化派出所受理受理詐騙帳戶通報警示簡便格式表、受
    理刑事案件三聯單、金融機構聯防機制通報單、內政部警政
    署反詐騙諮詢專線紀錄表（見偵字第14589號卷第85至91頁
    ）在卷可稽，堪認前揭被告任意性自白符實。本案事證明確
    ，被告犯行洵堪認定，應依法論科。
三、論罪科刑：
（一）按組織犯罪防制條例係藉由防制組織型態犯罪活動為手段
      ，以達成維護社會秩序、保障人民權益之目的，於該條例
      第3條第1項前段與後段，分別對於「發起、主持、操縱、
      指揮」及「參與」犯罪組織者，依其情節不同而為處遇，
      行為人雖有其中一行為（如參與），不問其有否實施各該
      手段（如詐欺）之罪，均成立本罪。然在未經自首或有其
      他積極事實足以證明其確已脫離或解散該組織之前，其違
      法行為，仍繼續存在，即為行為之繼續，而屬單純一罪，
      至行為終了時，仍論為一罪。又刑法上一行為而觸犯數罪
      名之想像競合犯存在之目的，在於避免對於同一不法要素
      予以過度評價。自然意義之數行為，得否評價為法律概念
      之一行為，應就客觀構成要件行為之重合情形、主觀意思
      活動之內容、所侵害之法益與行為間之關連性等要素，視
      個案情節依社會通念加以判斷。而刑法刪除牽連犯之規定
      後，原認屬方法目的或原因結果，得評價為牽連犯之二犯
      罪行為間，如具有局部之同一性，或其行為著手實行階段
      可認為同一者，得認與一行為觸犯數罪名之要件相侔，依
      想像競合犯論擬。倘其實行之二行為，無局部之重疊，行
      為著手實行階段亦有明顯區隔，依社會通念難認屬同一行
      為者，應予分論併罰。是行為人以一參與詐欺犯罪組織，
      並分工加重詐欺之行為，同時觸犯參與犯罪組織罪及加重
      詐欺取財罪，雖其參與犯罪組織之時、地與加重詐欺取財
      之時、地，在自然意義上非完全一致，然二者仍有部分合
      致，且犯罪目的單一，依一般社會通念，認應評價為一罪
      方符合刑罰公平原則，應屬想像競合犯，如予數罪併罰，
      反有過度評價之疑，實與人民法律感情不相契合（最高法
      院107年度台上字第1066號判決意旨參照）。再按加重詐
      欺罪，係侵害個人財產法益之犯罪，其罪數之計算，核與
      參與犯罪組織罪之侵害社會法益有所不同，審酌現今詐欺
      集團之成員皆係為欺罔他人，騙取財物，方參與以詐術為
      目的之犯罪組織。倘若行為人於參與詐欺犯罪組織之行為
      繼續中，先後多次為加重詐欺之行為，因參與犯罪組織罪
      為繼續犯，犯罪一直繼續進行，直至犯罪組織解散，或其
      脫離犯罪組織時，其犯行始行終結。故該參與犯罪組織與
      其後之多次加重詐欺之行為皆有所重合，然因行為人僅為
      一參與犯罪組織行為，侵害一社會法益，屬單純一罪，應
      僅就「該案中」與參與犯罪組織罪時間較為密切之首次加
      重詐欺犯行論以參與犯罪組織罪及加重詐欺罪之想像競合
      犯，而其他之加重詐欺犯行，祗需單獨論罪科刑即可，無
      需再另論以參與犯罪組織罪，以避免重複評價。是如行為
      人於參與同一詐欺集團之多次加重詐欺行為，因部分犯行
      發覺在後或偵查階段之先後不同，肇致起訴後分由不同之
      法官審理，為裨益法院審理範圍明確、便於事實認定，即
      應以數案中「最先繫屬於法院之案件」為準，以「該案件
      」中之「首次」加重詐欺犯行與參與犯罪組織罪論以想像
      競合。縱該首次犯行非屬事實上之首次，亦因參與犯罪組
      織之繼續行為，已為該案中之首次犯行所包攝，該參與犯
      罪組織行為之評價已獲滿足，自不再重複於他次詐欺犯行
      中再次論罪，俾免於過度評價及悖於一事不再理原則。至
      於「另案」起訴之他次加重詐欺犯行，縱屬事實上之首次
      犯行，仍需單獨論以加重詐欺罪，以彰顯刑法對不同被害
      人財產保護之完整性，避免評價不足（最高法院109年度
      台上字第3945號判決意旨參照）。經查，本件被告於109
      年4月29日加入詐欺集團，並於109年5月6日經手告訴人被
      詐欺之款項，其所涉加重詐欺犯行，於110年4月29日經臺
      灣桃園地方檢察署檢察官以110年度偵字第7152號案件提
      起公訴，並於110年6月4日繫屬本院（即本案），此有卷
      內起訴書及臺灣桃園地方檢察署桃檢俊洪110偵7152字第1
      109055848號函及其上本院收狀章在卷可稽，被告於本件
      繫屬前，並未因參與該犯罪組織而涉犯詐欺罪嫌經提起公
      訴，此亦有卷內臺灣高等法院被告前案紀錄表在卷可佐，
      是故核其於本件所為，自係犯組織犯罪條例第3條第1項後
      段之參與犯罪組織罪。
（二）次按共同正犯之成立，祇須具有犯意之聯絡，行為之分擔
      ，既不問犯罪動機起於何人，亦不必每一階段犯行，均經
      參與，此有最高法院34年度上字第862號、108年度台上字
      第3838號判決意旨可參。又共同正犯之意思聯絡，原不以
      數人間直接發生者為限，即有間接之聯絡者，亦包括在內
      ，亦有最高法院77年度台上字第2135號、107年度台上字
      第4583號判決意旨可參。而現今詐欺集團詐騙之犯罪型態
      ，自設立電信機房、收購、取得人頭帳戶、撥打電話實施
      詐騙、指定被害人匯款帳戶、自人頭帳戶提領款項、取贓
      分贓等階段，乃係需由多人縝密分工方能完成之集團性犯
      罪，倘其中某一環節脫落，將無法順利達成詐欺結果，各
      該集團成員雖因各自分工不同而未自始至終參與其中，惟
      各該集團成員所參與之部分行為，仍係利用集團其他成員
      之行為，以遂行犯罪目的。經查，被告雖未參與以訛詞對
      告訴人施用詐術之行為，然其負責提領告訴人匯入之款項
      及轉交上游，彼此分工，足認與其他詐騙集團成員間，係
      在合同意思範圍內，各自分擔犯罪行為之一部，並相互利
      用他人之行為，以達遂行犯罪之目的，自應對全部所發生
      之結果，共同負責，故被告就本件犯行，與其所屬詐騙集
      團其他成員間有犯意聯絡、行為分擔，而成立3人以上共
      同詐欺取財之犯行，堪可認定。
（三）復按105年12月28日修正公布，並於106年6月28日生效施
      行之洗錢防制法第1條規定：「為防制洗錢，打擊犯罪，
      健全防制洗錢體系，穩定金融秩序，促進金流之透明，強
      化國際合作，特制定本法。」與修正前洗錢防制法第1條
      規定：「為防制洗錢，追查重大犯罪，特制定本法。」已
      有明顯不同，可見洗錢防制法的立法目的及其保護法益，
      從「妨害司法權運作」（打擊犯罪），兼及「穩定金融秩
      序、促進金流透明」。又修正後洗錢防制法第2條第2款、
      第3條第2款規定，掩飾刑法第339條詐欺取財犯罪所得去
      向之行為，亦可構成洗錢罪。另依據洗錢防制法第2條修
      正理由第3點所示：「維也納公約第3條第1項第b款第ii目
      規定洗錢行為態樣，包含隱匿或掩飾該財產的真實性質、
      來源、所在地、處置、轉移、相關的權利或所有權之洗錢
      類型，例如：（一）犯罪行為人出具假造的買賣契約書掩
      飾某不法金流；（二）貿易洗錢態樣中以虛假貿易外觀掩
      飾不法金流移動；（三）知悉他人有將不法所得轉購置不
      動產之需求，而擔任不動產之登記名義人或成立人頭公司
      擔任不動產之登記名義人以掩飾不法所得之來源；（四）
      提供帳戶以掩飾不法所得之去向，例如：販售帳戶予他人
      使用。」修正後條文雖未完整規範上開公約所列全部隱匿
      或掩飾態樣，然已可見提供、販售帳戶予他人使用，係掩
      飾不法所得去向、所在之典型行為，所以，使用他人提供
      、販售之帳戶存、提不法所得，用來掩飾或切斷該不法所
      得與犯罪者之關聯性，阻礙金流透明，破壞金融秩序，藉
      以掩飾或隱匿該不法所得之去向、所在，並逃避追訴、處
      罰，更屬於侵害上開洗錢防制法保護法益，而在其立法目
      的之規範範圍。復按洗錢防制法第15條之特殊洗錢罪，係
      在無法證明前置犯罪之特定不法所得，而未能依洗錢防制
      法第14條之一般洗錢罪論處時，始予適用。倘能證明人頭
      帳戶內之資金係前置之特定犯罪所得，即應逕以一般洗錢
      罪論處，自無適用特殊洗錢罪之餘地。例如詐欺集團向被
      害人施用詐術後，為隱匿其詐欺所得財物之去向，而令被
      害人將其款項轉入該集團所持有、使用之人頭帳戶，並由
      該集團所屬之車手前往提領詐欺所得款項得，檢察官如能
      證明該帳戶內之資金係本案詐欺之特定犯罪所得，即已該
      當於洗錢防制法第14條第1項之一般洗錢罪；至若無法將
      人頭帳戶內可疑資金與本案詐欺犯罪聯結，而不該當第2
      條洗錢行為之要件，當無從依洗錢防制法第14條第1項之
      一般洗錢罪論處，僅能論以洗錢防制法第15條第1項之特
      殊洗錢罪。另過去實務認為，行為人對犯特定犯罪所得之
      財物或利益作直接使用或消費之處分行為，或僅將自己犯
      罪所得財物交予其他共同正犯，祇屬犯罪後處分贓物之行
      為，非本條例所規範之洗錢行為，惟依修正後洗錢防制法
      規定，倘行為人意圖掩飾或隱匿特定犯罪所得來源，而將
      特定犯罪所得直接消費處分，甚或交予其他共同正犯，而
      由共同正犯以虛假交易外觀掩飾不法金流移動，即難認單
      純犯罪後處分贓物之行為，應仍構成洗錢防制法第2條第1
      或2款之洗錢行為。經查，被告就本案所提領之款項均交
      予詐騙集團不詳成員，所為顯係掩飾不法所得之去向、所
      在，揆諸前開說明，要與洗錢防制法第14條第1項之要件
      相合。
（四）核被告所為，係犯組織犯罪防制條例第3條第1項後段參與
      犯罪組織罪、刑法第339條之4第1項第2款之三人以上共同
      詐欺取財罪、洗錢防制法第14條第1項之洗錢罪（起訴書
      雖漏未論及組織犯罪防制條例第3條第1項後段參與犯罪組
      織罪及洗錢防制法第14條第1項之洗錢罪部分，然經公訴
      檢察官於本院準備程序中當庭補充起訴法條，經本院於準
      備程序告以被告相關罪名供其答辯，無礙其防禦權行使，
      是本院自得就此部分併予審理）。被告與暱稱「邱雪彤」
      、「佩琪」、「吳先生」之人及其他詐欺集團成員，就本
      案詐欺取財罪與洗錢罪之犯行，具有犯意聯絡及行為分擔
      ，應論以共同正犯。被告以一行為犯組織犯罪防制條例第
      3條第1項後段參與犯罪組織罪、洗錢防制法第14條第1項
      之洗錢罪、刑法第339條之4第1項第2款之三人以上共同詐
      欺取財罪，其犯罪目的單一，應評價為一行為而觸犯數罪
      名之想像競合犯，是應從一重以刑法第339條之4第1項第2
      款之三人以上共同詐欺取財罪處斷。
（五）又按刑法第59條規定犯罪之情狀可憫恕者，得酌量減輕其
      刑，其所謂「犯罪之情狀」，與同法第57條規定科刑時應
      審酌之一切情狀，並非有截然不同之領域，於裁判上酌減
      其刑時，應就犯罪一切情狀（包括第57條所列舉之10款事
      項），予以全盤考量，審酌其犯罪有無可憫恕之事由（即
      有無特殊之原因與環境，在客觀上足以引起一般同情，以
      及宣告法定低度刑，是否猶嫌過重等等），以為判斷。而
      以網際網路對公眾散布而犯詐欺取財罪之法定刑為「1年
      以上7年以下有期徒刑」，然被告所為本案加重詐欺犯行
      ，其犯罪所得為2萬8,000元，法律科處此類犯罪，所設之
      法定最低本刑卻同為「1年有期徒刑」，不可謂不重，於
      此情形，倘依其情狀處以較輕之有期徒刑，即足以懲儆，
      並可達防衛社會之目的者，自非不可依客觀之犯行與主觀
      之惡性二者加以考量其情狀，是否有可憫恕之處，適用刑
      法第59條之規定酌量減輕其刑，期使個案裁判之量刑，能
      斟酌至當，符合比例原則。又被告於本院準備程序時坦承
      犯行，犯後態度尚屬良好，且審酌被告無其他前科，僅因
      一時失慮而犯本案，其犯罪之情狀，客觀上足以引起一般
      同情而顯可憫恕，雖科以法定最低度刑，仍嫌過重，爰依
      刑法第59條規定，減輕其刑。
（六）另按犯組織犯罪防制條例第3條之罪，偵查及審判中均自
      白者，減輕其刑；犯洗錢防制法第14條之罪，在偵查或審
      判中自白者，減輕其刑，組織犯罪防制條例第8條第1項後
      段、洗錢防制法第16條第2項分別定有明文。次按想像競
      合犯之處斷刑，本質上係「刑之合併」。其所謂從一重處
      斷，乃將想像競合犯組成之評價上數罪，合併為科刑一罪
      ，其所對應之刑罰，亦合併其評價上數罪之數法定刑，而
      為一個處斷刑。易言之，想像競合犯侵害數法益者皆成立
      犯罪，論罪時必須輕、重罪併舉論述，同時宣告所犯各罪
      名，包括各罪有無加重、減免其刑之情形，亦應說明論列
      ，量刑時併衡酌輕罪部分量刑事由，評價始為充足，然後
      依刑法第55條前段規定「從一重處斷」，非謂對於其餘各
      罪可置而不論。因此，法院決定處斷刑時，雖以其中最重
      罪名之法定刑，做為裁量之準據，惟於裁量其輕重時，仍
      應將輕罪合併評價在內（最高法院108年度台上字第4405
      、4408號判決意旨參照）。經查，被告就其參與詐欺集團
      組織，收取贓款及將款項交付予詐欺集團成員，進而掩飾
      犯罪所得去向與所在等事實，於偵查及本院審理時始終供
      述詳實，業如前述，堪認被告於偵查與審判中對所犯參與
      犯罪組織罪及一般洗錢罪均坦承犯行，本應依組織犯罪防
      制條例第8條第1項後段、洗錢防制法第16條第2項之規定
      減輕其刑，雖因想像競合犯之關係而從一重之三人以上共
      同詐欺取財罪處斷，上開輕罪之減輕其刑事由未形成處斷
      刑之外部性界限，然依前揭說明，仍應於依刑法第57條之
      規定量刑時，仍應併予衡酌此部分減刑事由。
（七）爰以行為人之責任為基礎，審酌被告正值青年卻不思循正
      途賺取所需，竟以參與詐欺集團之方式，詐騙告訴人之款
      項，所生損害非輕，所為實質非難；惟念被告犯後坦承犯
      行，並於準備程序時積極表達願與告訴人和解賠償其損失
      之意願，惟因告訴人未到庭，以致無法達成和解，其犯後
      態度尚屬良好，複衡諸被告犯罪之動機、目的、手段、品
      行與智識程度、家庭經濟及生活狀況、犯罪所生之損害等
      一切情狀，量處如主文所示之刑（被告所犯為最重本刑7
      年以下有期徒刑之罪，縱受6個月以下有期徒刑之宣告，
      依法仍不得諭知易科罰金之折算標準）。
（八）再查，被告未曾因故意犯罪受有期徒刑以上之宣告，此有
      臺灣高等法院被告前案紀錄表在卷可稽，而被告犯後已坦
      承犯行，表達懊悔之意，是本院寧信其經此偵審程序及刑
      之宣告後，應能知所警惕而無再犯之虞，認其所受刑之宣
      告以暫不執行為適當，爰依刑法第74條第1項第1款規定，
      併宣告緩刑2年，以啟自新。又為促其記取教訓，避免再
      犯，爰依刑法第74條第2項第4款規定，命被告向公庫支付
      新臺幣5萬元，冀能使被告確實明瞭其行為所造成之危害
      ，並培養正確法治觀念。倘被告違反上開應行負擔之事項
      且情節重大，依刑法第75條之1第1項第4款規定，其緩刑
      宣告仍得由檢察官向本院聲請撤銷，併此指明。
（九）不予宣告強制工作之說明：
      按犯第1項之罪者，應於刑之執行前，令入勞動場所，強
      制工作，其期間為3年，組織犯罪防制條例第3條第3項固
      定有明文。惟上開規定就受處分人之人身自由所為限制，
      違反憲法比例原則及憲法明顯區隔原則之要求，與憲法第
      8條保障人身自由之意旨不符，應自本解釋公布之日起失
      其效力，業經司法院大法官釋字第812號解釋在案。則就
      參與犯罪組織者，得於刑之執行前，令入勞動場所，強制
      工作之規定，既經司法院大法官認定有違憲之情事，且自
      解釋公布之日起失其效力，本案自無從對被告宣告強制工
      作，附此敘明。
四、沒收部分
（一）按犯罪所得，屬於犯罪行為人者，沒收之，於全部或一部
      不能沒收，或不宜執行沒收時，追徵其價額，刑法第38條
      之1第1項前段、第3項分別定有明文。次按共同正犯之犯
      罪所得，沒收或追徵，應就各人所分得之數額分別為之；
      先前對共同正犯採連帶沒收犯罪所得之見解，已不再援用
      及供參考（最高法院104年第13次刑事庭會議決議意旨參
      照）。再所謂各人「所分得」，係指各人「對犯罪所得有
      事實上之處分權限」，應視具體個案之實際情形而定：倘
      若共同正犯各成員內部間，對於不法利得分配明確時，固
      應依各人實際分配所得沒收；然若共同正犯成員對不法所
      得並無處分權限，其他成員亦無事實上之共同處分權限者
      ，自不予諭知沒收；至共同正犯各成員對於不法利得享有
      共同處分權限時，則應負共同沒收之責。至於上揭共同正
      犯各成員有無犯罪所得、所得數額，係關於沒收、追繳或
      追徵標的犯罪所得範圍之認定，因非屬犯罪事實有無之認
      定，並不適用「嚴格證明法則」，無須證明至毫無合理懷
      疑之確信程度，應由事實審法院綜合卷證資料，依自由證
      明程序釋明其合理之依據以認定之（最高法院104年度台
      上字第3604號判決同此意旨）。經查，被告於準備程序時
      供稱本案所取得之犯罪所得為2萬8,000元（見本院卷33頁
      ），既未據扣案，亦未實際合法發還告訴人，復無過苛調
      節條款適用之餘地，爰依刑法第38條之1第1項前段、第3
      項規定諭知沒收，並於全部或一部不能沒收或不宜執行沒
      收時，追徵其價額。
（二）又按宣告沒收或追徵有過苛之虞、欠缺刑法上之重要性、
      犯罪所得價值低微，或為維持受宣告人生活條件之必要者
      ，得不宣告或酌減之，刑法第38條之2第2項亦定有明文。
      被告供本案犯罪所用之國泰世華銀行帳戶存摺、印章、提
      款卡等物，因該帳戶經警示凍結後，業經被告取消該金融
      帳戶，上開物品已無法使用而無刑法上重要性，爰不再宣
      告沒收，附此敘明。
據上論斷，應依刑事訴訟法第273條之1第1項、第299條第1項前
段（本件依刑事判決精簡原則，僅記載程序法條文），判決如主
文。
本案經檢察官賴怡伶到庭執行職務。
中　　華　　民　　國　　111 　年　　3 　　月　　2 　　日
                    刑事審查庭    法  官     高上茹
以上正本證明與原本無異。
如不服本判決應於收受判決後20日內向本院提出上訴書狀，並應
敘述具體理由。其未敘述上訴理由者，應於上訴期間屆滿後20日
內向本院補提理由書（均須按他造當事人之人數附繕本）「切勿
逕送上級法院」。
                                  書記官      蔡宛軒
中　　華　　民　　國　　111 　年　　3 　　月　　3 　　日
附錄本判決論罪法條全文：
組織犯罪防制條例第3條
發起、主持、操縱或指揮犯罪組織者，處3年以上10年以下有期
徒刑，得併科新臺幣1億元以下罰金；參與者，處6月以上5年以
下有期徒刑，得併科新臺幣1千萬元以下罰金。但參與情節輕微
者，得減輕或免除其刑。
具公務員或經選舉產生之公職人員之身分，犯前項之罪者，加重
其刑至二分之一。
犯第1項之罪者，應於刑之執行前，令入勞動場所，強制工作，
其期間為3年。
前項之強制工作，準用刑法第90條第2項但書、第3項及第98條第
2項、第3項規定。
以言語、舉動、文字或其他方法，明示或暗示其為犯罪組織之成
員，或與犯罪組織或其成員有關聯，而要求他人為下列行為之一
者，處3年以下有期徒刑，得併科新臺幣3百萬元以下罰金：
一、出售財產、商業組織之出資或股份或放棄經營權。
二、配合辦理都市更新重建之處理程序。
三、購買商品或支付勞務報酬。
四、履行債務或接受債務協商之內容。
前項犯罪組織，不以現存者為必要。
以第5項之行為，使人行無義務之事或妨害其行使權利者，亦同
。
第 5 項、第 7 項之未遂犯罰之。
洗錢防制法第14條
有第二條各款所列洗錢行為者，處7年以下有期徒刑，併科新臺
幣5百萬元以下罰金。
前項之未遂犯罰之。
前二項情形，不得科以超過其特定犯罪所定最重本刑之刑。
中華民國刑法第339條之4
犯第339條詐欺罪而有下列情形之一者，處1年以上7年以下有期
徒刑，得併科1百萬元以下罰金：
一、冒用政府機關或公務員名義犯之。
二、三人以上共同犯之。
三、以廣播電視、電子通訊、網際網路或其他媒體等傳播工具，
    對公眾散布而犯之。
前項之未遂犯罰之。